臺灣新竹地方法院刑事判決　　　　　　　 100年度訴字第83號
公　訴　人　臺灣新竹地方法院檢察署檢察官
被　　　告　陳忠山
選任辯護人　財團法人法律扶助基金會徐國楨律師
被　　　告　高子硯
選任辯護人　財團法人法律扶助基金會蘇明淵律師
上列被告因違反毒品危害防制條例案件，經檢察官提起公訴（99
年度偵字第7503號、第8974號），本院判決如下：
    主  文
陳忠山犯如附表一「罪名及宣告刑」欄所示之罪，分別處如附表
一「罪名及宣告刑」欄所示之刑（含主刑及從刑）。應執行有期
徒刑柒年。未扣案如附表三編號一、二所示之物沒收，如全部或
一部不能沒收時，追徵其價額，未扣案如附表一編號一至十販賣
毒品所得共新臺幣貳萬壹仟元沒收，如全部或一部不能沒收時，
以其財產抵償。
高子硯犯如附表二「罪名及宣告刑」欄所示之罪，分別處如附表
二「罪名及宣告刑」欄所示之刑（含主刑及從刑）。應執行有期
徒刑陸年陸月。未扣案如附表三編號三所示之物沒收，如全部或
一部不能沒收時，追徵其價額，未扣案如附表二編號一至十一販
賣毒品所得共新臺幣壹萬肆仟伍佰元沒收，如全部或一部不能沒
收時，以其財產抵償。
    事  實
一、陳忠山前於民國98年間因違反國家安全法案件，經福建金門
    地方法院金城簡易庭以98年度城簡字第56號判決判處有期徒
    刑2 月，於99年2 月5 日易科罰金執行完畢，仍不知悔改，
    明知安非他命係毒品危害防制條例列管之第二級毒品，不得
    持有、販賣，竟意圖營利基於販賣第二級毒品之犯意，於附
    表一編號一至十所示時間，以附表一編號一至十「使用之電
    話及通訊監察譯文」欄所示之行動電話（即附表三編號一或
    附表三編號二）為聯絡工具，與附表一編號一至十「交易對
    象」欄所示之人，相約於附表一編號一至十所示地點會面，
    交付第二級毒品並收取金錢，販賣第二級毒品安非他命牟利
    （詳細時間、地點、交易對象、交易數量，均如附表一編號
    一至十所示）。
二、高子硯明知安非他命係毒品危害防制條例列管之第二級毒品
    ，不得持有、販賣，竟意圖營利基於販賣第二級毒品之犯意
    ，於附表二編號一至十一所示時間，以附表二編號一至十一
    「使用之電話及通訊監察譯文」欄所示之行動電話（即附表
    三編號三）為聯絡工具，與附表二編號一至十一「交易對象
    」欄所示之人，相約於附表二編號一至十一所示地點會面，
    交付第二級毒品並收取金錢，販賣第二級毒品安非他命牟利
    （詳細時間、地點、交易對象、交易數量，均如附表二編號
    一至十一所示）。
三、案經法務部調查局新竹市調查站、新竹市警察局第一分局報
    告臺灣新竹地方法院檢察署檢察官偵查起訴。
    理  由
壹、程序部分：
一、本件附表一編號一（即起訴書附表編號1.）、附表一編號二
    （即起訴書附表編號2.）、附表一編號八（即起訴書附表編
    號8.）原記載交易時間分別為23時11分許、22時02分、4 時
    7 分許，嗣經公訴人以100 年度蒞字第2098號補充理由書更
    正為13時27分許、23時25分、4 時24分（見本院100 年度訴
    字第83號卷【以下簡稱本院卷】第50至51頁），另本件附表
    二編號一（即起訴書附表編號11. ）、附表二編號二（即起
    訴書附表編號12. ）附表二編號三（即起訴書附表編號13.
    ）、附表二編號四（即起訴書附表編號14. ）、附表二編號
    六（即起訴書附表編號16. ）、附表二編號七（即起訴書附
    表編號17. ）、附表二編號十（即起訴書附表編號20. ）、
    附表二編號十一（即起訴書附表編號21. ）原記載交易時間
    分別為19時0 分許、1 時36分、10時33分許、99年5 月3 日
    23時48分許、23時0 分許、17時08分許、00：05許、20：53
    許，復經公訴人以100 年度蒞字第3490號補充理由書更正、
    補充為19時20分許、4 時0 許、10時46分後5 至10分鐘、99
    年5 月4 日0 時許、23時01分後5 至10分鐘、18時許、0 時
    5 分後5 分鐘、20時53分後5 分鐘（見本院卷第89至90頁）
    ，先予敘明。
二、按刑事訴訟法第159 條第1 項雖規定，被告以外之人於審判
    外之言詞或書面陳述，除法律有規定外，不得作為證據。惟
    同法第159 條之5 第1 項、第2 項已規定，經當事人於審判
    程序同意作為證據，法院審酌該言詞陳述或書面陳述作成時
    之情況，認為適當者，亦得為證據。又當事人、代理人或辯
    護人於法院調查證據時，知有第159 條第1 項不得為證據之
    情形，而未於言詞辯論終結前聲明異議者，視為有前項之同
    意（指同條第1 項之同意作為證據），此乃第159 條第1項
    所容許，得作為證據之例外規定之一。查本案所據以認定被
    告陳忠山、高子硯犯罪事實之供述證據及非供述證據，除公
    務員職務上製作之紀錄文書，並無顯不可信之情況，依刑事
    訴訟法第159 條之4 第1 款規定，有證據能力外，其餘亦屬
    傳聞證據部分，檢察官、被告陳忠山、高子硯及渠等之選任
    辯護人於本院準備程序中均表示沒有意見，且迄於言詞辯論
    終結前亦未聲明異議。本院審酌上開證據資料製作時之情況
    ，尚無違法不當及證明力明顯過低之瑕疵，亦認為以之作為
    證據應屬適當，故揆諸前開規定，爰依刑事訴訟法第159 條
    之5 規定，認前揭證據資料均有證據能力。
貳、實體部分：
一、訊據被告陳忠山於警詢、偵查及本院準備程序及審理中，就
    其犯前揭事實欄一、即附表一所示時、地販賣第二級毒品安
    非他命予附表一所示之人牟利等情，均自白認罪，核與證人
    范振福、劉庭莉、鍾明智、盧怡蓁、周國輝、盧玉賢、莊明
    聖、簡茂教於警詢、偵訊中所為證述及本案共同被告高子硯
    於偵查中以證人身分所為證述之內容相符（見臺灣新竹地方
    法院檢察署99年度偵字第7503號偵查卷【以下簡稱第7503號
    偵查卷】第30至33頁、第37至39頁、第56至57頁、第60至62
    頁、第160 至161 頁、第167 至168 頁、第182 頁、第184
    頁、第186 至187 頁、第204 至205 頁、第208 至209 頁、
    第225 至226 頁、第228 至230 頁、第233 頁、第237 頁、
    第238 頁、第239 至240 頁、第241 至242 頁、第96至99頁
    、第114 至118 頁），另有門號0000000000號（陳忠山）與
    0000000000（申登人劉庭莉）、0000000000（范振福）、00
    00000000（盧玉賢〈申登人盧怡蓁〉）等人於990212至9903
    09通聯譯文1 份；門號0000000000號（陳忠山）與00000000
    00（盧玉賢〈申登人盧怡蓁〉）、0000000000（「小鬼」即
    高子硯之綽號）、0000000000（「阿輝」即周國輝之綽號，
    下同）等人於990327至990609通聯譯文1 份；門號00000000
    00號（高子硯）與0000000000（陳忠山）於990429至990606
    通聯譯文1 份；門號0000000000號（陳忠山）與0000000000
    （「阿輝」）、0000000000（盧玉賢〈申登人盧怡蓁〉）等
    人於990327至990329通聯譯文1 份及門號0000000000號（陳
    忠山）與0000000000（申登人劉庭莉）、0000000000（范振
    福）等人於990202至990308通聯譯文1 份（見臺灣新竹地方
    法院檢察署99年度他字第259 號卷【以下簡稱他字卷】第69
    至70頁、第70至71頁，第7503號偵查卷第105 至109 頁，臺
    灣新竹地方法院檢察署99年度偵字第8974號偵查卷【以下簡
    稱第8974號偵查卷】第65頁、第66至68頁，與事實欄一、即
    附表一相關之通訊監察譯文見附表一之一），及被告陳忠山
    指認照片1 份、范振福指認照片（陳忠山）1 張、范振福偵
    訊採證拍攝照片4 張、劉庭莉指認照片（陳忠山）1 張、劉
    庭莉偵訊採證拍攝照片2 張、被告高子硯指認照片（陳忠山
    ）1 張、被告高子硯偵訊採證拍攝照片4 張、鍾明智指認照
    片（周國輝）1 張、被告陳忠山指認照片（周國輝）1 張、
    周國輝指認照片（陳忠山）1 張、被告陳忠山指認照片（盧
    玉賢）1 張在卷可稽（見本院卷第125 至129 頁、第130 至
    13 4頁、第137 至139 頁，第259 號他字卷第13頁、第7503
    號偵查卷第17頁，他字卷第72至73頁、第7503號偵查卷第34
    頁、第43至44頁、第58頁、第65頁、第101 頁、第119 頁、
    第162 頁、第196 頁、第206 頁，第8974號偵查卷第19頁）
    ，足認被告陳忠山自白與事實相符，堪以採信。本案事證明
    確，被告陳忠山犯行堪以認定，應依法論科。
二、訊據被告高子硯於警詢、偵查及本院準備程序及審理中，就
    其犯前揭事實欄二、即附表二所示時、地販賣第二級毒品安
    非他命予附表二所示之人牟利等情，均自白認罪，核與證人
    許紘捷、吳俊凱、陳志航、陸煦平於警詢、偵訊中所為證述
    內容相符（見第7503號偵查卷第79至81頁、第90至92頁、第
    127 至130 頁、第133 至134 頁、第137 至138 頁、第146
    至147 頁、第140 至143 頁、第150 至151 頁），另有門號
    0000000000號（高子硯）與0000000000號（許紘捷）於9904
    26至990526通聯譯文1 份；門號0000000000號（高子硯）與
    0000000000（吳俊凱）、0000000000、0000000000（陳忠山
    ）、0000000000號等人於990428至990615通聯譯文1 份；門
    號0000000000號（高子硯）與0000000000（陳志航）於9904
    26至990610通聯譯文1 份；門號0000000000號（高子硯）與
    0000000000（陸煦平）於990502至990603通聯譯文1 份（見
    第7503號偵查卷第85至88頁、第105 至109 頁、第110 至11
    2 頁、第144 頁，與事實欄二、即附表二相關之通訊監察譯
    文見附表二之一）及許紘捷國民身分證照片1 張、許紘捷偵
    訊採證拍攝照片4 張、被告高子硯指認照片（許紘捷）1 張
    、被告高子硯指認照片（陳志航）1 張、被告高子硯指認照
    片（陸煦平）1 張、被告高子硯指認照片（吳俊凱）1 張、
    被告高子硯偵訊採證拍攝照片4 張、吳俊凱偵訊採證拍攝照
    片4 張、陳志航指認照片（堂哥陳志華）照片1 張、陳志航
    偵訊採證拍攝照片4 張、陸煦平偵訊採證拍攝照片3 張在卷
    可參（見第7503號偵查卷第84頁、第93頁、第100 頁、第10
    2 頁、第103 頁、第104 頁、第119 頁、第136 頁、第139
    頁、第14 9頁、第153 頁），足認被告高子硯自白與事實相
    符，堪以採信。本案事證明確，被告高子硯犯行堪以認定，
    應依法論科。
三、論罪科刑：
（一）查安非他命係毒品危害防制條例第2 條第2 款所定之第二
      級毒品。核被告陳忠山就事實欄一、即附表一所示10次犯
      行，均係犯毒品危害防制條例第4 條第2 項之販賣第二級
      毒品罪。被告高子硯就事實欄二、即附表二所示11次犯行
      ，均係犯毒品危害防制條例第4 條第2 項之販賣第二級毒
      品罪。被告陳忠山、高子硯於販賣前持有第二級毒品之低
      度行為，均為販賣第二級毒品之高度行為所吸收，不另論
      罪。被告陳忠山所犯上開販賣第二級毒品罪10罪，被告高
      子硯所犯上開販賣第二級毒品罪11罪，犯意各別，行為互
      殊，均應予分論併罰。
（二）被告陳忠山有如事實欄一、所示之前科，有臺灣高等法院
      被告前案紀錄表各1 份可參，被告陳忠山前受有期徒刑執
      行完畢後，於5 年以內故意再犯本案事實欄一、中附表一
      編號三至十所載有期徒刑以上之各罪，就附表一編號三至
      十之各罪，均為累犯，均應依刑法第47條第1 項規定加重
      其刑。
（三）按毒品危害防制條例第17條第2 項規定：「犯第四條至第
      八條之罪於偵查及審判中均自白者，減輕其刑。」係為鼓
      勵是類犯罪行為人自白、悔過，並期訴訟經濟、節約司法
      資源而設。一般而言，固須於偵查及審判中皆行自白，始
      有適用，缺一不可。但所謂「自白」，係指被告（或犯罪
      嫌疑人）承認自己全部或主要犯罪事實之謂。其承認犯罪
      事實之方式，並不以出於主動為必要，即或經由偵、審機
      關之推究訊問而被動承認，亦屬自白。此與「自首」須於
      尚未發覺犯人之前，主動向有偵查犯罪權限之公務員或機
      關陳述其犯罪事實，進而接受裁判者不同。又訊問被告應
      先告知犯罪嫌疑及所犯所有罪名。罪名經告知後，認為應
      變更者，應再告知；訊問被告，應與以辯明犯罪嫌疑之機
      會；如有辯明，應命就其始末連續陳述；其陳述有利之事
      實者，應命其指出證明之方法。刑事訴訟法第95條第1 款
      、第96條分別定有明文。而上開規定，依同法第100 條之
      2 於司法警察官或司法警察詢問犯罪嫌疑人時，準用之。
      從而，司法警察調查犯罪於製作警詢筆錄時，就該犯罪事
      實未曾詢問；檢察官於起訴前亦未就該犯罪事實進行偵訊
      ，形同未曾告知犯罪嫌疑及所犯罪名，即逕依其他證據資
      料提起公訴，致使被告無從於警詢及偵查中辯明犯罪嫌疑
      ，甚或自白，以期獲得減刑寬典處遇之機會，難謂非違反
      上開程序規定，剝奪被告之訴訟防禦權，違背實質正當之
      法律程序；於此情形，倘認被告於嗣後之審判中自白，仍
      不得依上開規定減輕其刑，顯非事理之平，自與法律規範
      之目的齟齬，亦不符合憲法第16條保障之基本訴訟權。故
      而，在承辦員警未行警詢及檢察官疏未偵訊，即行結案、
      起訴之特別狀況，祇要審判中自白，應仍有上揭減刑寬典
      之適用，俾符合該條項規定之規範目的（最高法院100 年
      度台上字第3692號判決意旨參照）。被告陳忠山就附表一
      編號一至三、五至十所示9 次販賣第二級毒品罪，被告高
      子硯就附表二編號一至八、十至十一所示10次販賣第二級
      毒品罪，於偵查及審判中均自白犯行，而被告陳忠山於偵
      查中，固未曾就附表一編號四所示販賣第二級毒品罪自白
      認罪，被告高子硯於查中，固亦未就附表二編號九所示販
      賣第二級毒品罪自白認罪，然此均係因承辦員警及檢察官
      未就此部分偵訊之特別情形，渠等於本院審理中已就前揭
      犯行自白認罪，參諸上述要旨，應認仍有毒品危害防制條
      例第17條第2 項規定之適用，爰均依毒品危害防制條例第
      17條第2 項之規定減輕其刑。
（四）被告陳忠山就附表一編號三至十所載之各罪，有上開之刑
      之加重、減輕情形，應先加後減之。
（五）審酌被告陳忠山於本案前曾有違反國家安全法之前科，被
      告高子硯於犯本案前無其他前科，有臺灣高等法院被告前
      案紀錄表2 份可參，均明知安非他命為第二級毒品，使用
      後容易成癮，濫行施用，非但對施用者身心造成傷害，且
      因其成癮性，常使施用者經濟地位發生實質改變而處於劣
      勢，而衍生個人之家庭悲劇，或導致社會之其他犯罪問題
      ，竟仍加以販賣，助長毒品氾濫，有害國人身心健康及社
      會治安，而被告陳忠山甚自承於88年，即因在大陸福建永
      泰縣製造安非他命遭公安緝獲經判決確定後入獄服刑10年
      ，於98年10月回台後，即以販賣毒品為業，此有被告陳忠
      山調詢筆錄在卷（見他字卷第59頁背面），其所行實值非
      難，被告高子硯販賣毒品次數雖為11次，然其犯本案犯行
      時甫滿19歲，正確判斷事理之智識能力或尚待磨練，而其
      販賣毒品之對象僅有許紘捷、吳俊凱、陳志航、陳志華、
      陸煦平5 人，人數均屬非眾，販賣數量及金額亦屬零星，
      所獲不法利益尚非鉅大，暨其犯罪之目的、動機及被告陳
      忠山、高子硯於犯後尚能坦然面對犯行，自白認罪，態度
      尚佳等一切情狀，各量處如主文欄所示之刑，並定其應執
      行刑，以茲懲戒。
四、沒收部分：
    按毒品危害防制條例第19條第1 項規定：「犯同條例第四條
    至第九條、第十二條、第十三條或第十四條第一項第二項之
    罪者，其供犯罪所用或因犯罪所得之財物均沒收之，如全部
    或一部不能沒收時，追徵其價額或以其財產抵償之」，係採
    義務沒收主義，故販賣毒品所得之金錢，如能認定確係販賣
    毒品所得之款項，均應宣告沒收，不以當場搜獲扣押者為限
    ，是販賣毒品所用之物或所得之金錢，無論已否扣案，即應
    依法沒收，惟該條文既無「不問屬於犯人與否沒收之」之特
    別規定，自應仍有刑法第38條第1 項第2款 、第3 項前段之
    適用，即以屬於犯人所有者為限，始得沒收之（最高法院93
    年度台上字第2670號、94年度台上字第1037號判決意旨參照
    ）。茲查：
（一）未扣案如附表三編號一至三所示之行動電話門號SIM 卡，
      雖分別係透過案外人陳淑燕、陽光周、何素雲所申登，然
      被告陳忠山於本院準備程序及審理時承認附表三編號一、
      二門號係其使用，被告高子硯於本院準備程序及審理時承
      認附表三編號三門號係其使用，顯見前開行動電話門號SI
      M 卡乃分別係被告陳忠山（附表三編號一至二）、被告高
      子硯（附表三編號三）支配所有，若合於毒品危害防制條
      例第19條第1 項規定，亦應諭知沒收，如全部或一部不能
      沒收時，追徵其價額（最高法院99年度第5 次刑事庭會議
      決議參照）。是未扣案如附表三編號一所示之物，係被告
      陳忠山支配所有，供其犯附表一編號一至四犯行所用之物
      ；附表三編號二所示之物，係被告陳忠山支配所有，供其
      犯附表一編號五至十犯行所用之物；附表三編號三所示之
      物，係被告高子硯支配所有，供其犯附表二編號一至十一
      犯行所用之物均業據被告陳忠山、高子硯供明在卷，並有
      如附表一之一、附表二之一所示通訊監察譯文可參，雖未
      扣案，但無證據證明其已滅失，仍應依毒品危害防制條例
      第19條第1 項規定，於被告陳忠山、高子硯前開各罪項下
      諭知沒收，如全部或一部不能沒收時，應追徵其價額。
（二）被告陳忠山販賣第二級毒品所得現金各如附表一編號一至
      十所示，被告高子硯販賣第二級毒品所得現金各如附表二
      編號一至十一所示，雖均未扣案，仍屬被告陳忠山、高子
      硯販毒所得，均應依毒品危害防制條例第19條第1 項規定
      ，分別於被告陳忠山、高子硯各罪刑項下宣告沒收，如全
      部或一部不能沒收時，以其財產抵償之。
據上論斷，應依刑事訴訟法第299 條第1 項前段，毒品危害防制
條例第4 條第2 項、第17條第2 項、第19條第1 項，刑法第11條
、第47條第1 項、第51條第5 款，判決如主文。
本案經檢察官黃依琳到庭執行職務。
中    華    民    國   100    年    12    月    28    日
                  刑事第四庭  審判長  法  官  黃美文
                                      法  官  林建鼎
                                      法  官  張詠晶
以上正本證明與原本無異。
如不服本判決應於收受本判決後10日內向本院提出上訴書狀，上
訴書狀應敘述具體理由。上訴書狀未敘述上訴理由者，應於上訴
期間屆滿後20日內補提理由書狀於本院( 均須按他造當事人之人
數附繕本 )「切勿逕送上級法院」。
中    華    民    國   100    年    12    月    28    日
                                      書記官  蕭汝芳
所犯法條：
毒品危害防制條例第4條第2項
製造、運輸、販賣第二級毒品者，處無期徒刑或 7 年以上有期
徒刑，得併科新臺幣 1 千萬元以下罰金。
附表一（陳忠山部分）
┌──┬────┬────────┬─────┬────┬──────┬────────┐
│編號│交易時間│交易地點        │交易對象/ │交易數量│使用之行動電│罪名及宣告刑    │
│    │        │                │持用電話  │（新臺幣│話及通訊監察│                │
│    │        │                │          │）      │譯文        │                │
├──┼────┼────────┼─────┼────┼──────┼────────┤
│一  │99年2月 │新竹市○○路○ 段│劉庭莉    │1000元  │0000000000  │陳忠山販賣第二級│
│（即│2 日    │35號旁OK便利商店│0000000000│（少許）│附表一之一編│毒品，處有期徒刑│
│起訴│13:27許 │                │          │        │號一（第8974│參年捌月。未扣案│
│書附│（起訴書│                │          │        │號偵查卷第66│如附表三編號一所│
│表編│誤載為23│                │          │        │頁第2欄）   │示之物，沒收，如│
│號1 │：11分許│                │          │        │            │全部或一部不能沒│
│）  │，補充理│                │          │        │            │收時，追徵其價額│
│    │由書已更│                │          │        │            │。未扣案之販賣第│
│    │正）    │                │          │        │            │二級毒品所得新臺│
│    │        │                │          │        │            │幣壹仟元，沒收，│
│    │        │                │          │        │            │如全部或一部不能│
│    │        │                │          │        │            │沒收時，以其財產│
│    │        │                │          │        │            │抵償。          │
├──┼────┼────────┼─────┼────┼──────┼────────┤
│二  │99年2 月│新竹市○○街197 │范振福    │1500元  │0000000000  │陳忠山販賣第二級│
│（即│4 日    │號全家便利商店  │綽號「小胖│（少許）│附表一之一編│毒品，處有期徒刑│
│起訴│23：25許│（元培街與香村路│」        │        │號二（見他字│參年捌月。未扣案│
│書附│（起訴書│交叉口）路邊    │0000000000│        │卷第69頁第3 │如附表三編號一所│
│表編│誤載為23│（起訴書記載為：│          │        │至5 欄＝第  │示之物，沒收，如│
│號2.│：02許，│新竹市○村路全家│          │        │7503號偵查卷│全部或一部不能沒│
│）  │補充理由│便利商店，應予更│          │        │第35頁全部＝│收時，追徵其價額│
│    │書已更正│正）            │          │        │第89 74 號偵│。未扣案之販賣第│
│    │）      │                │          │        │查卷第66 頁 │二級毒品所得新臺│
│    │        │                │          │        │第3 至6 欄）│幣壹仟伍佰元，沒│
│    │        │                │          │        │            │收，如全部或一部│
│    │        │                │          │        │            │不能沒收時，以其│
│    │        │                │          │        │            │財產抵償。      │
├──┼────┼────────┼─────┼────┼──────┼────────┤
│三  │99年2月 │新竹市○○路○ 段│劉庭莉    │1000元  │0000000000  │陳忠山販賣第二級│
│（即│12日    │35號旁OK便利商店│0000000000│（少許）│附表一之一編│毒品，累犯，處有│
│起訴│05:12 許│                │          │        │號三（見他字│期徒刑參年拾月。│
│書附│        │                │          │        │卷第69頁第2 │未扣案如附表三編│
│表編│        │                │          │        │欄＝第8974號│號一所示之物，沒│
│號3 │        │                │          │        │偵查卷第66頁│收，如全部或一部│
│）  │        │                │          │        │第1 欄）    │不能沒收時，追徵│
│    │        │                │          │        │            │其價額。未扣案之│
│    │        │                │          │        │            │販賣第二級毒品所│
│    │        │                │          │        │            │得新臺幣壹仟元，│
│    │        │                │          │        │            │沒收，如全部或一│
│    │        │                │          │        │            │部不能沒收時，以│
│    │        │                │          │        │            │其財產抵償。    │
├──┼────┼────────┼─────┼────┼──────┼────────┤
│四  │99年3 月│陳忠山設於新竹市│盧玉賢    │3000元  │0000000000  │陳忠山販賣第二級│
│（即│8日     │浸水街406 巷74弄│0000000000│（2 公克│附表一之一編│毒品，累犯，處有│
│起訴│21:34 許│7 號住處或新竹市│          │）      │號四（見他字│期徒刑參年拾月。│
│書附│        │中華路3 、4 段之│          │        │卷第70頁第3 │未扣案如附表三編│
│表編│        │租屋處          │          │        │、4 欄）    │號一所示之物，沒│
│號4 │        │（起訴書誤載為新│          │        │            │收，如全部或一部│
│）  │        │竹市○○路○ 段35│          │        │            │不能沒收時，追徵│
│    │        │號旁OK便利商店，│          │        │            │其價額。未扣案之│
│    │        │應予更正）      │          │        │            │販賣第二級毒品所│
│    │        │                │          │        │            │得新臺幣參仟元，│
│    │        │                │          │        │            │沒收，如全部或一│
│    │        │                │          │        │            │部不能沒收時，以│
│    │        │                │          │        │            │其財產抵償。    │
├──┼────┼────────┼─────┼────┼──────┼────────┤
│五  │99年    │新竹市虎林國小（│周國輝    │1000元  │0000000000  │陳忠山販賣第二級│
│（即│3 月27日│起訴書誤載為虎林│綽號「阿輝│（少許）│附表一之一編│毒品，累犯，處有│
│起訴│23:44許 │國中，應予更正）│」        │        │號五（見他字│期徒刑參年拾月。│
│書附│1小時內 │                │0000000000│        │卷第70頁第6 │未扣案如附表三編│
│表編│（起訴書│                │          │        │欄＝第8974號│號二所示之物，沒│
│號5.│記載為23│                │          │        │偵查卷第65頁│收，如全部或一部│
│）  │：44許，│                │          │        │第1欄）     │不能沒收時，追徵│
│    │應予補充│                │          │        │            │其價額。未扣案之│
│    │）      │                │          │        │            │販賣第二級毒品所│
│    │        │                │          │        │            │得新臺幣壹仟元，│
│    │        │                │          │        │            │沒收，如全部或一│
│    │        │                │          │        │            │部不能沒收時，以│
│    │        │                │          │        │            │其財產抵償。    │
├──┼────┼────────┼─────┼────┼──────┼────────┤
│六  │99年3 月│新竹縣寶山鄉雙溪│盧玉賢    │5000元  │0000000000  │陳忠山販賣第二級│
│（即│29日    │村雙溪加油站前  │綽號「阿賢│（約4 公│附表一之一編│毒品，累犯，處有│
│起訴│10:28 許│                │」        │克）    │號六（見他字│期徒刑參年拾月。│
│書附│（起訴書│                │0000000000│        │卷第70頁第7 │未扣案如附表三編│
│表編│誤載為10│                │          │        │欄＝第8974號│號二所示之物，沒│
│號6.│：18許，│                │          │        │偵查卷第65頁│收，如全部或一部│
│）  │應予更正│                │          │        │第4欄）     │不能沒收時，追徵│
│    │）      │                │          │        │            │其價額。未扣案之│
│    │        │                │          │        │            │販賣第二級毒品所│
│    │        │                │          │        │            │得新臺幣伍仟元，│
│    │        │                │          │        │            │沒收，如全部或一│
│    │        │                │          │        │            │部不能沒收時，以│
│    │        │                │          │        │            │其財產抵償。    │
├──┼────┼────────┼─────┼────┼──────┼────────┤
│七  │99年4 月│新竹市四維加油站│高子硯    │1500元  │0000000000  │陳忠山販賣第二級│
│（即│29日    │旁              │0000000000│        │附表一之一編│毒品，累犯，處有│
│起訴│03:53許 │                │          │        │號七（見第  │期徒刑參年拾月。│
│書附│（起訴書│                │          │        │7503號偵查卷│未扣案如附表三編│
│表編│誤載為03│                │          │        │第106 頁第2 │號二所示之物，沒│
│號7.│：43許，│                │          │        │至8欄）     │收，如全部或一部│
│）  │應予更正│                │          │        │            │不能沒收時，追徵│
│    │）      │                │          │        │            │其價額。未扣案之│
│    │        │                │          │        │            │販賣第二級毒品所│
│    │        │                │          │        │            │得新臺幣壹仟伍佰│
│    │        │                │          │        │            │元，沒收，如全部│
│    │        │                │          │        │            │或一部不能沒收時│
│    │        │                │          │        │            │，以其財產抵償。│
├──┼────┼────────┼─────┼────┼──────┼────────┤
│八  │99年5月 │新竹市○○路薇閣│高子硯    │1000 元 │0000000000  │陳忠山販賣第二級│
│（即│6日     │汽車旅館707 號房│0000000000│        │附表一之一編│毒品，累犯，處有│
│起訴│04:24 許│                │          │        │號八（見第  │期徒刑參年拾月。│
│書附│（起訴書│                │          │        │7503號偵查卷│未扣案如附表三編│
│表編│誤載為04│                │          │        │第106 頁第11│號二所示之物，沒│
│號8.│：07許，│                │          │        │至12欄）    │收，如全部或一部│
│）  │補充理由│                │          │        │            │不能沒收時，追徵│
│    │書已更正│                │          │        │            │其價額。未扣案之│
│    │）      │                │          │        │            │販賣第二級毒品所│
│    │        │                │          │        │            │得新臺幣壹仟元，│
│    │        │                │          │        │            │沒收，如全部或一│
│    │        │                │          │        │            │部不能沒收時，以│
│    │        │                │          │        │            │其財產抵償。    │
├──┼────┼────────┼─────┼────┼──────┼────────┤
│九  │99年5月 │新竹市○○路與牛│高子硯    │2000元  │0000000000  │陳忠山販賣第二級│
│（即│9 日    │埔路口思夢樂賣場│0000000000│        │附表一之一編│毒品，累犯，處有│
│起訴│17:29 許│前              │          │        │號七（見第  │期徒刑參年拾月。│
│書附│        │                │          │        │7503號偵查卷│未扣案如附表三編│
│表編│        │                │          │        │第107 頁第2 │號二所示之物，沒│
│號9.│        │                │          │        │至3欄）     │收，如全部或一部│
│）  │        │                │          │        │            │不能沒收時，追徵│
│    │        │                │          │        │            │其價額。未扣案之│
│    │        │                │          │        │            │販賣第二級毒品所│
│    │        │                │          │        │            │得新臺幣貳仟元，│
│    │        │                │          │        │            │沒收，如全部或一│
│    │        │                │          │        │            │部不能沒收時，以│
│    │        │                │          │        │            │其財產抵償。    │
├──┼────┼────────┼─────┼────┼──────┼────────┤
│十  │99年5月 │新竹市○○街天使│高子硯    │4000元（│0000000000  │陳忠山販賣第二級│
│（即│14日    │遊藝場旁        │0000000000│2小包） │附表一之一編│毒品，累犯，處有│
│起訴│01:36 許│                │          │        │號十（見第  │期徒刑參年拾月。│
│書附│        │                │          │        │7503號偵查卷│未扣案如附表三編│
│表編│        │                │          │        │第107 頁第10│號二所示之物，沒│
│號  │        │                │          │        │至11欄）    │收，如全部或一部│
│10. │        │                │          │        │            │不能沒收時，追徵│
│）  │        │                │          │        │            │其價額。未扣案之│
│    │        │                │          │        │            │販賣第二級毒品所│
│    │        │                │          │        │            │得新臺幣肆仟元，│
│    │        │                │          │        │            │沒收，如全部或一│
│    │        │                │          │        │            │部不能沒收時，以│
│    │        │                │          │        │            │其財產抵償。    │
│    │        │                │          │        │            │                │
└──┴────┴────────┴─────┴────┴──────┴────────┘
附表二（高子硯部分）
┌──┬────┬────────┬─────┬────┬──────┬────────┐
│編號│交易時間│交易地點        │交易對象/ │交易數量│使用之行動電│罪名及宣告刑（含│
│    │        │                │持用電話  │（新臺幣│話及通訊監察│主刑及從刑）    │
│    │        │                │          │）      │譯文        │                │
│    │        │                │          │        │            │                │
├──┼────┼────────┼─────┼────┼──────┼────────┤
│一（│99年4 月│新竹市○道路○街│陳志航    │2000元  │0000000000  │高子硯販賣第二級│
│即起│26日    │日本料理        │0000000000│（分成2 │附表二之一編│毒品，處有期徒刑│
│訴書│19:20 許│                │          │袋）    │號一（見第  │參年捌月。未扣案│
│附表│（起訴書│                │          │        │7503號偵查卷│如附表三編號三所│
│編號│誤載為19│                │          │        │第110 頁第1 │示之物，沒收，如│
│11. │：00許，│                │          │        │至3 欄＝第  │全部或一部不能沒│
│）  │補充理由│                │          │        │8974號偵查卷│收時，追徵其價額│
│    │書已更正│                │          │        │第75頁第1 至│。未扣案之販賣第│
│    │）      │                │          │        │3欄）       │二級毒品所得新臺│
│    │        │                │          │        │            │幣貳仟元，沒收，│
│    │        │                │          │        │            │如全部或一部不能│
│    │        │                │          │        │            │沒收時，以其財產│
│    │        │                │          │        │            │抵償。          │
├──┼────┼────────┼─────┼────┼──────┼────────┤
│二（│99年4 月│新竹市○○路1 段│許紘捷    │2500元  │0000000000  │高子硯販賣第二級│
│即起│29日    │329 號7 樓之3（ │0000000000│（1 公克│附表二之一編│毒品，處有期徒刑│
│訴書│04:00 許│許紘捷住處）    │          │）      │號二（見第  │參年捌月。未扣案│
│附表│（起訴書│                │          │        │7503號偵查卷│如附表三編號三所│
│編號│誤載為01│                │          │        │第86頁第2 至│示之物，沒收，如│
│12. │：36許，│                │          │        │3欄 ＝第8974│全部或一部不能沒│
│）  │補充理由│                │          │        │號偵查第71頁│收時，追徵其價額│
│    │書已更正│                │          │        │第2 至3 欄）│。未扣案之販賣第│
│    │）      │                │          │        │            │二級毒品所得新臺│
│    │        │                │          │        │            │幣貳仟伍佰元，沒│
│    │        │                │          │        │            │收，如全部或一部│
│    │        │                │          │        │            │不能沒收時，以其│
│    │        │                │          │        │            │財產抵償。      │
├──┼────┼────────┼─────┼────┼──────┼────────┤
│三（│99年5 月│新竹市○○路449 │許紘捷    │500元   │0000000000  │高子硯販賣第二級│
│即起│2 日    │號4 樓之1 內（高│0000000000│（0.1 公│附表二之二（│毒品，處有期徒刑│
│訴書│10:46 後│子硯住處）      │          │克）    │見第7503號偵│參年捌月。未扣案│
│附表│5 至10分│                │          │        │查卷第86頁第│如附表三編號三所│
│編號│鐘      │                │          │        │4 至5欄＝第 │示之物，沒收，如│
│13. │（起訴書│                │          │        │8974 號 偵查│全部或一部不能沒│
│）  │誤載為10│                │          │        │卷第71 頁 第│收時，追徵其價額│
│    │：33許，│                │          │        │4 至5 欄）  │。未扣案之販賣第│
│    │補充理由│                │          │        │            │二級毒品所得新臺│
│    │書已更正│                │          │        │            │幣伍佰元，沒收，│
│    │）      │                │          │        │            │如全部或一部不能│
│    │        │                │          │        │            │沒收時，以其財產│
│    │        │                │          │        │            │抵償。          │
├──┼────┼────────┼─────┼────┼──────┼────────┤
│四（│99年5 月│新竹市○○路449 │許紘捷    │500元   │0000000000  │高子硯販賣第二級│
│即起│4 日    │號4 樓之1（ 高子│0000000000│（0.1 公│附表二之四（│毒品，處有期徒刑│
│訴書│0 ：00許│硯住處）        │          │克）    │見第7503號偵│參年捌月。未扣案│
│附表│（起訴書│                │          │        │查卷第86頁第│如附表三編號三所│
│編號│誤載為99│                │          │        │10至11欄＝第│示之物，沒收，如│
│14. │年5 月3 │                │          │        │8974 號 偵查│全部或一部不能沒│
│）  │日23：48│                │          │        │卷第71 頁 第│收時，追徵其價額│
│    │許，補充│                │          │        │11至12欄）  │。未扣案之販賣第│
│    │理由書已│                │          │        │            │二級毒品所得新臺│
│    │更正）  │                │          │        │            │幣伍佰元，沒收，│
│    │        │                │          │        │            │如全部或一部不能│
│    │        │                │          │        │            │沒收時，以其財產│
│    │        │                │          │        │            │抵償。          │
│    │        │                │          │        │            │                │
├──┼────┼────────┼─────┼────┼──────┼────────┤
│五（│99年5月 │新竹市○○路449 │吳俊凱    │500元   │0000000000  │高子硯販賣第二級│
│即起│3日     │號門口          │0000000000│（0.1 公│附表二之五（│毒品，處有期徒刑│
│訴書│23:49 許│                │          │克）    │見第7503號偵│參年捌月。未扣案│
│附表│        │                │          │        │查卷第105 頁│如附表三編號三所│
│編號│        │                │          │        │第2 至4 欄＝│示之物，沒收，如│
│15. │        │                │          │        │第131 頁第2 │全部或一部不能沒│
│）  │        │                │          │        │至4欄＝     │收時，追徵其價額│
│    │        │                │          │        │第8974號偵查│。未扣案之販賣第│
│    │        │                │          │        │卷第78頁第  │二級毒品所得新臺│
│    │        │                │          │        │3至5 欄）   │幣伍佰元，沒收，│
│    │        │                │          │        │            │如全部或一部不能│
│    │        │                │          │        │            │沒收時，以其財產│
│    │        │                │          │        │            │抵償。          │
├──┼────┼────────┼─────┼────┼──────┼────────┤
│六（│99年5 月│新竹市南門醫院後│許紘捷    │1000元  │0000000000  │高子硯販賣第二級│
│即起│5 日    │方貝多芬旅館門口│0000000000│（0.3 公│附表二之六（│毒品，處有期徒刑│
│訴書│23:01 後│                │          │克）    │見第7503號偵│參年捌月。未扣案│
│附表│5 至10分│                │          │        │查卷第86頁第│如附表三編號三所│
│編號│鐘      │                │          │        │第13至14欄＝│示之物，沒收，如│
│16. │（起訴書│                │          │        │第8974號偵查│全部或一部不能沒│
│）  │誤載為23│                │          │        │卷第71頁第14│收時，追徵其價額│
│    │：00許，│                │          │        │至15欄）    │。未扣案之販賣第│
│    │補充理由│                │          │        │            │二級毒品所得新臺│
│    │書已更正│                │          │        │            │幣壹仟元，沒收，│
│    │）      │                │          │        │            │如全部或一部不能│
│    │        │                │          │        │            │沒收時，以其財產│
│    │        │                │          │        │            │抵償。          │
├──┼────┼────────┼─────┼────┼──────┼────────┤
│七（│99年5 月│新竹市○○路449 │許紘捷    │2500元  │0000000000  │高子硯販賣第二級│
│即起│8 日    │號4 樓之1 （高子│0000000000│（1 公克│附表二之一編│毒品，處有期徒刑│
│訴書│18:00 許│硯住處）        │          │）      │號七（見第  │參年捌月。未扣案│
│附表│        │                │          │        │7503號偵查卷│如附表三編號三所│
│編號│（起訴書│                │          │        │倒數第4 至1 │示之物，沒收，如│
│17. │誤載為17│                │          │        │欄＝第8974號│全部或一部不能沒│
│）  │：08許，│                │          │        │偵查卷第71頁│收時，追徵其價額│
│    │補充理由│                │          │        │第19至22欄）│。未扣案之販賣第│
│    │書已更正│                │          │        │            │二級毒品所得新臺│
│    │）      │                │          │        │            │幣貳仟伍佰元，沒│
│    │        │                │          │        │            │收，如全部或一部│
│    │        │                │          │        │            │不能沒收時，以其│
│    │        │                │          │        │            │財產抵償。      │
├──┼────┼────────┼─────┼────┼──────┼────────┤
│八（│99年5月 │新竹市○○路449 │吳俊凱    │500元   │0000000000  │高子硯販賣第二級│
│即起│22日    │號1 樓          │0000000000│（0.1 公│附表二之一編│毒品，處有期徒刑│
│訴書│23:16 許│                │          │克）    │號八（見第75│參年捌月。未扣案│
│附表│        │                │          │        │03號偵查卷第│如附表三編號三所│
│編號│        │                │          │        │105 頁第11至│示之物，沒收，如│
│18. │        │                │          │        │13欄＝第131 │全部或一部不能沒│
│）  │        │                │          │        │頁第11至13欄│收時，追徵其價額│
│    │        │                │          │        │＝第8974號卷│。未扣案之販賣第│
│    │        │                │          │        │第78頁第12至│二級毒品所得新臺│
│    │        │                │          │        │14欄）      │幣伍佰元，沒收，│
│    │        │                │          │        │            │如全部或一部不能│
│    │        │                │          │        │            │沒收時，以其財產│
│    │        │                │          │        │            │抵償。          │
├──┼────┼────────┼─────┼────┼──────┼────────┤
│九（│99年5月 │新竹市○○路449 │陸煦平    │500 元（│0000000000  │高子硯販賣第二級│
│即起│26日    │號旁咱的柑仔店門│0000000000│0.1 公克│附表二之一編│毒品，處有期徒刑│
│訴書│17:10 許│口（起訴書記載為│          │）      │號九（見第75│參年捌月。未扣案│
│附表│        │中山路449 號旁，│          │        │03號偵查卷第│如附表三編號三所│
│編號│        │應予更正）      │          │        │144 頁第4 至│示之物，沒收，如│
│19. │        │                │          │        │6 欄＝第8974│全部或一部不能沒│
│）  │        │                │          │        │號偵查卷第79│收時，追徵其價額│
│    │        │                │          │        │頁第4 至6 欄│。未扣案之販賣第│
│    │        │                │          │        │）          │二級毒品所得新臺│
│    │        │                │          │        │            │幣伍佰元，沒收，│
│    │        │                │          │        │            │如全部或一部不能│
│    │        │                │          │        │            │沒收時，以其財產│
│    │        │                │          │        │            │抵償。          │
├──┼────┼────────┼─────┼────┼──────┼────────┤
│十（│99年5 月│新竹市○○街67號│陳志航    │2000元  │0000000000  │高子硯販賣第二級│
│即起│27日    │6 樓B 室（陳志航│0000000000│        │附表二之一編│毒品，處有期徒刑│
│訴書│0:05後5 │租屋處）        │          │        │號十（見第  │參年捌月。未扣案│
│附表│至10分鐘│                │          │        │7503號偵查卷│如附表三編號三所│
│編號│（起訴書│                │          │        │第110 頁第4 │示之物，沒收，如│
│20. │記載為0 │                │          │        │至7欄＝第897│全部或一部不能沒│
│）  │：05許，│                │          │        │4號偵查卷第7│收時，追徵其價額│
│    │補充理由│                │          │        │5 頁第4 至7 │。未扣案之販賣第│
│    │書已更正│                │          │        │欄）        │二級毒品所得新臺│
│    │為0 ：05│                │          │        │            │幣貳仟元，沒收，│
│    │後5 分鐘│                │          │        │            │如全部或一部不能│
│    │，另補充│                │          │        │            │沒收時，以其財產│
│    │如上）  │                │          │        │            │抵償。          │
├──┼────┼────────┼─────┼────┼──────┼────────┤
│十一│99年6 月│新竹市○○街67號│由陳志航以│2000元  │0000000000  │高子硯販賣第二級│
│（即│5日     │6 樓B 室（陳志航│0000000000│        │附表二之一編│毒品，處有期徒刑│
│起訴│20:53 後│租屋處）        │手機門號與│        │號十一（見第│參年捌月。未扣案│
│書附│約5 至10│                │高子硯聯絡│        │7503號偵查卷│如附表三編號三所│
│表編│分鐘    │                │（陳志航是│        │第110 頁第10│示之物，沒收，如│
│號  │（起訴書│                │否涉幫助施│        │欄＝第8974號│全部或一部不能沒│
│21. │記載為20│                │用第二級毒│        │偵查卷第75頁│收時，追徵其價額│
│）  │：53許，│                │品罪嫌，應│        │第10欄）    │。未扣案之販賣第│
│    │補充理由│                │由檢查官另│        │            │二級毒品所得新臺│
│    │書已更正│                │行偵查），│        │            │幣貳仟元，沒收，│
│    │為23：53│                │再由高子硯│        │            │如全部或一部不能│
│    │後5 分鐘│                │販賣予陳志│        │            │沒收時，以其財產│
│    │，另補充│                │華        │        │            │抵償。          │
│    │如上）  │                │          │        │            │                │
└──┴────┴────────┴─────┴────┴──────┴────────┘
附表三
 ┌──┬─────────────┬────┐
 │編號│物品名稱及數量            │持有人  │
 ├──┼─────────────┼────┤
 │一  │門號0000000000號SIM 卡1 張│陳忠山  │
 ├──┼─────────────┼────┤
 │二  │門號0000000000號SIM 卡1 張│陳忠山  │
 ├──┼─────────────┼────┤
 │三  │門號0000000000號SIM 卡1 張│高子硯  │
 └──┴─────────────┴────┘